臺灣高等法院臺南分院刑事判決　　　　 94年度上訴字第308號
上　訴　人
即　被　告　甲　○　○
上列上訴人因違反毒品危害防制條例案件，不服台灣台南地方法
院93年度訴字第1311號中華民國93年12月30日第一審判決（起訴
案號：台灣台南地方法院檢察署93年度毒偵字第2306號），提起
上訴，本院判決如下：
    主  文
上訴駁回。
    事  實
一、甲○○前因違反毒品危害防制條例案件，經台灣嘉義地方法
    院以八十九年度毒聲字第五二○號裁定令入戒治處所施以強
    制戒治，嗣於民國（下同）九十年一月九日因停止強制戒治
    交付保護管束而釋放，並於九十年一月二十二日因保護管束
    期滿，而由臺灣嘉義地方法院檢察署檢察官於同年三月八日
    ，以九十年度戒毒偵字第六二號為不起訴處分確定。詎其猶
    不知悔改，竟於強制戒治執行完畢後五年內，復基於施用第
    一級毒品海洛因之概括犯意，自九十三年九月初某日起至同
    月二十日下午三、四時許止，在其位於台南市○區○○路二
    六三巷四十九弄八號住處、台南市○○路附近之工地及其他
    不詳地點，連續以針筒注射之方式施用第一級毒品海洛因多
    次。嗣於同年九月二十一日中午十二時三十分許，因通緝經
    警逮捕歸案，經其同意採集尿液送驗結果呈嗎啡陽性反應，
    始知悉上情。
二、案經高雄縣政府警察局湖內分局報請臺灣高雄地方法院檢察
    署呈請臺灣高等法院檢察署檢察長令轉臺灣臺南地方法院檢
    察署檢察官偵查起訴。
    理  由
一、右揭事實，業據被告甲○○於本院及原審審理時坦承不諱，
    並當庭為認罪之表示。而被告尿液為警於九十三年九月二十
    一日採集送高雄縣衛生局以免疫學分析法、薄層層析法檢驗
    結果呈嗎啡陽性反應，此有該局九十三年十月四日九三煙檢
    字第二一六七號煙毒尿液檢驗成績書一紙在卷可稽，復有高
    雄縣政府警察局湖內分局尿液送驗單、尿液對照表、扣押書
    （扣押被告尿液一瓶）各一紙附卷可資佐證，足徵被告自白
    其施用第一級毒品海洛因乙情與事實相符。次查：被告前因
    違反毒品危害防制條例案件，經臺灣嘉義地方法院以八十九
    年度毒聲字第五二○號裁定令入戒治處所施以強制戒治，並
    於九十年一月九日因停止強制戒治交付保護管束而釋放，嗣
    於九十年一月二十二日交付保護管束期滿，而由臺灣嘉義地
    方法院檢察署檢察官於九十年三月八日，以九十年度戒毒偵
    字第六二號為不起訴處分確定乙情，亦有上揭不起訴處分書
    、刑案資料查註紀錄表、法務部全國檢察官線上查詢刑案人
    犯在監所最新資料報表及臺灣高等法院被告全國前案紀錄表
    各一份在卷足憑。從而本件事證明確，被告施用第一級毒品
    海洛因之犯行，堪以認定，應依法論科。
二、按海洛因屬毒品危害防制條例第二條第二項第一款規定之第
    一級毒品。核被告所為，係犯毒品危害防制條例第十條第一
    項之施用第一級毒品罪。其施用第一級毒品海洛因前持有第
    一級毒品海洛因之低度行為，已為其施用之高度行為所吸收
    ，不另論罪。又其多次施用第一級毒品海洛因之犯行，時間
    緊接，犯罪構成要件相同，顯係基於概括犯意反覆為之，為
    連續犯，應依刑法第五十六條規定以一罪論，並加重其刑。
三、原審以被告罪證明確，因以適用毒品危害防制條例第十條第
    一項，刑法第十一條前段、第五十六條之規定，爰並審酌被
    告有多項前科（惟未構成累犯），素行非佳，其已有施用毒
    品犯行，經觀察、勒戒、強制戒治之治療程序，竟仍不思悔
    改，徹底袪除施用毒品之惡習，猶再次施用，顯深陷毒癮難
    以自拔，其意志力甚為薄弱，且未能善體國家設置觀察、勒
    戒機構，協助毒品施用者戒除毒癮之美意，惟念及其施用毒
    品之犯行，在本質上乃屬戕害身心健康之行為，而被告於本
    案施用毒品之期間非長，且尚未有嚴重破壞社會秩序或侵害
    他人權益之情形，並坦承犯行，犯後態度良好等一切情狀，
    量處有期徒刑七月。經核其認事用法均無違誤，量刑亦稱妥
    適。被告上訴意旨指摘原判決不當，為無理由，應予駁回。
據上論結，應依刑事訴訟法第368條，判決如主文。
本案經檢察官張佩珍到庭執行職務。
中　　華　　民　　國　　94　　年　　4　 　月　　29　　日
                  刑事第六庭  審判長法　官  蔡 崇 義
                                    法　官  侯 明 正
                                    法　官  吳 永 宋
以上正本證明與原本無異。
如不服本判決，應於收受本判決後十日內向本院提出上訴書狀。
其未敘述上訴理由者並得於提起上訴後十日內向本院補提理由書
狀（均須按他造當事人之人數附繕本）「切勿逕送上級法院」。
　　　　　　　　　　　　　　　　　　書記官  李 淑 華
中　　華　　民　　國　　94　　年　　4　 　月　　29　　日
附錄本案論罪科刑法條全文：
毒品危害防制條例第十條第一項：
施用第一級毒品者，處六月以上五年以下有期徒刑。
